【裁判字號】    95,易,129
【裁判日期】    950216
【裁判案由】    傷害等
【裁判全文】
臺灣臺中地方法院刑事判決               95年度易字第129號
公  訴  人  臺灣臺中地方法院檢察署檢察官
被      告  甲○○
                    國民
上列被告因傷害等案件，經檢察官聲請簡易判決處刑（九十四年
度偵字第一二四四四號），本院豐原簡易庭認不宜適用簡易程序
，移由本院刑事庭審理，本院合議庭裁定改以簡式審判程序審理
，判決如下：
    主    文
甲○○以加害生命之事，恐嚇他人致生危害於安全，處有期徒刑
月，如易科罰金，以佰元折算壹日。緩刑貳年。
    犯罪事實
一、甲○○因丙○○之配偶已亡故，而與之交往，惟二人於民國
    九十四年七月間感情生變。嗣於同年月十日下午，甲○○撥
    打電話給丙○○，但丙○○將話筒拿起，不願接聽，甲○○
    心中甚感不悅，竟攜帶其所有，類似水果刀之刀子二把（均
    未扣案，無證據證明係屬槍砲彈藥刀械管制條例所列管之刀
    械），步行前往丙○○位於臺中縣豐原市○○路七四七巷四
    六弄一○號之住所，欲找丙○○理論。俟同日下午三時許，
    甲○○抵達丙○○之住處後，見一樓鋁門未上鎖，在未通報
    丙○○或其家人之情況下，逕行拉開鋁門，擅自侵入丙○○
    與其家人之住處，並直接走到三樓丙○○之房間內（所涉侵
    入住宅部分，業據丙○○撤回告訴）。丙○○適在房內午睡
    ，其外孫魏宇程在其房間內看電視，魏宇程見甲○○進入丙
    ○○之房間，隨即喚醒丙○○。甲○○因不滿丙○○刻意疏
    遠，而懷疑其另結新歡，乃先掌摑丙○○臉部數下，致使丙
    ○○因而受有左頂區血腫及頭痛、左臉頰疼痛之傷害（所涉
    普通傷害部分，業據丙○○撤回告訴），再基於恐嚇危害安
    全之犯意，拿出所攜帶之二把刀子，並以其中一把抵住丙○
    ○之腰際，對丙○○恫嚇稱：「要殺妳，給妳死」等語，以
    此加害生命之方式，使丙○○心生畏懼，致生危害於安全。
    嗣因丙○○叫魏宇程下樓通知婆婆林龔招香，林龔招香上樓
    後，質問甲○○如何進入、要做何事等語，甲○○見狀，始
    倉皇離去，且與前來查看之林福彬（丙○○之子）擦身而過
    。
二、案經丙○○訴由臺中縣警察局豐原分局報告臺灣臺中地方法
    院檢察署檢察官偵查後聲請簡易判決處刑。
    理    由
一、訊據被告甲○○對於上揭犯罪事實於本院審理時坦承不諱，
    並經證人即告訴人丙○○於偵查時證述被告在上揭時、地，
    未經允許，即進入伊住所，並連打伊臉頰數下，後來拿出類
    似水果刀之尖刀，並以其中一把抵住伊腰際後說：「要殺妳
    ，讓妳死」，讓伊心裡害怕，乃叫孫子魏宇程下樓找證人林
    龔招香上來等語綦詳，且與證人林龔招香於警詢、偵查中證
    稱：當時伊在二樓房間內睡覺，伊六歲的曾孫魏宇程來叫伊
    上三樓，說三樓有壞人拿刀要殺證人丙○○，然後伊上三樓
    的時候，見到被告一手拿刀子抵住證人丙○○的腰間，一手
    拿煙；證人林福彬於警詢、偵查中證稱：當時伊在二樓看電
    視，聽到證人林龔招香大叫一聲，伊就跑上三樓要去看看發
    生什麼事，剛好碰到被告從三樓跑下來等語互核相符，並有
    現場照片三張、現場圖及載明證人丙○○傷勢之診斷證明書
    各一紙在卷可稽，足見被告之自白與事實相符，而堪以採信
    。從而，本件事證明確，被告犯行堪以認定，應予依法論科
    。
二、核被告所為，係犯刑法第三百零五條恐嚇危害安全罪。爰審
    酌被告為智慮成熟之成年人，僅因與證人丙○○之感情問題
    未能妥善處理，即攜帶刀子至證人丙○○住處，以言語、動
    作恫嚇之，造成證人丙○○心裡恐懼甚鉅，惟念其於本院審
    理時終能坦認犯行，且與證人丙○○達成和解（此有九十四
    年度豐小調字第三四九號調解筆錄在卷可憑），顯有認錯悔
    過之意，態度良好，證人丙○○並於本院審理時，當庭表示
    願意寬恕被告等一切情狀，量處如主文所示之刑，並諭知易
    科罰金之折算標準。末查，被告前未曾受有期徒刑以上刑之
    宣告，有臺灣臺中地方法院檢察署刑案資料查註紀錄表及臺
    灣高等法院被告前案紀錄表各一件在卷可按，其犯後已表示
    悔意，經此偵審程序及科刑教訓後，當知所警惕而無再犯之
    虞，本院綜核各情，認所宣告之刑，以暫不執行為適當，併
    予宣告緩刑二年，以啟自新。至被告持以恫嚇證人丙○○之
    刀子二把因未扣案，為免將來執行困難，爰不予宣告沒收，
    附此敘明。
三、公訴意旨另以：被告於九十四年七月十日下午三時許抵達證
    人丙○○之住處後，見一樓鋁門未上鎖，在未通報證人丙○
    ○或其家人之情況下，逕行拉開鋁門，擅自侵入證人丙○○
    與其家人之住處，直接走到三樓證人丙○○之房間後，基於
    普通傷害之犯意，掌摑丙○○臉部數下，致使丙○○因而受
    有左頂區血腫及頭痛、左臉頰疼痛之傷害，因認被告分別涉
    犯刑法第三百零六條第一項之侵入住宅及同法第二百七十七
    條第一項之普通傷害等罪嫌。訊據被告坦認上開侵入住宅及
    傷害犯行，惟按告訴乃論之罪，其告訴經撤回者，應諭知不
    受理之判決。刑事訴訟法第三百零三條第三款定有明文。本
    件被告經檢察官以刑法第二百七十七條第一項傷害罪及同法
    第三百零六條第一項侵入住宅罪提起公訴，依照同法第二百
    八十七條及第三百零八條之規定均屬告訴乃論之罪，茲經證
    人丙○○於第一審辯論終結前之九十四年十二月二十九日當
    庭表示撤回告訴，此有本院豐原簡易庭之訊問筆錄一份可查
    ，揆諸前揭規定，就被告被訴普通傷害罪及侵入住宅罪部分
    原均應為不受理之判決，惟公訴人認此二部分與前揭論罪科
    刑之恐嚇危害安全罪部分，均有牽連犯之裁判上一罪關係，
    爰不另為不受理之諭知。
據上論斷，應依刑事訴訟法第四百五十二條、第二百七十三條之
一第一項、第二百九十九條第一項前段，刑法第三百零五條、第
四十一條第一項前段、第七十四條第一款，罰金罰鍰提高標準條
例第一條前段、第二條，判決如主文。
本案經檢察官乙○○到庭執行職務。
中    華    民    國    95    年    2     月    16    日
                  刑事第三庭    法  官  郭妙俐
上正本證明與原本無異。
如不服本判決，應於送達後十日內向本院提出上訴狀（須附繕本
），上訴於臺灣高等法院臺中分院。
                                書記官  高勳楠
中    華    民    國    95    年    2     月    16    日
附錄本案論罪科刑法條
刑法第三百零五條
以加害生命、身體、自由、名譽、財產之事，恐嚇他人致生危害
於安全者，處二年以下有期徒刑、拘役或三百元以下罰金。


司法院資訊處製作；財團法人民間司法改革基金會備份。
